

\vspace{3.5em}
\noindent \begin{minipage}{\textwidth}
\stepcounter{mallinumber}
\noindent \textbf{Tüüpsõnamall \arabic{mallinumber}\,\vadja{hammõz}}\\

\begin{sideways}
\begin{tabular}{l l}
muutvormimall & tunnused \\
\hline
\underline{ham}\,$\oplus$\,mõz & \textsc{ sg nom } \\
\underline{ham}\,$\oplus$\,pa & \textsc{ sg gen } \\
\underline{ham}\,$\oplus$\,massõ & \textsc{ sg par } \\
\underline{ham}\,$\oplus$\,pasõ & \textsc{ sg ill } \\
\underline{ham}\,$\oplus$\,paz & \textsc{ sg ine } \\
\underline{ham}\,$\oplus$\,pass & \textsc{ sg ela } \\
\underline{ham}\,$\oplus$\,pallõ & \textsc{ sg all } \\
\underline{ham}\,$\oplus$\,pall & \textsc{ sg ade } \\
\underline{ham}\,$\oplus$\,palt & \textsc{ sg abl } \\
\underline{ham}\,$\oplus$\,passi & \textsc{ sg tra } \\
\underline{ham}\,$\oplus$\,passaa & \textsc{ sg ter } \\
\underline{ham}\,$\oplus$\,paka & \textsc{ sg com } \\
\underline{ham}\,$\oplus$\,pad & \textsc{ pl nom } \\
\underline{ham}\,$\oplus$\,pajõ & \textsc{ pl gen } \\
\underline{ham}\,$\oplus$\,pait & \textsc{ pl par } \\
\underline{ham}\,$\oplus$\,paisõ & \textsc{ pl ill } \\
\underline{ham}\,$\oplus$\,paiz & \textsc{ pl ine } \\
\underline{ham}\,$\oplus$\,paiss & \textsc{ pl ela } \\
\underline{ham}\,$\oplus$\,paillõ & \textsc{ pl all } \\
\underline{ham}\,$\oplus$\,paill & \textsc{ pl ade } \\
\underline{ham}\,$\oplus$\,pailt & \textsc{ pl abl } \\
\underline{ham}\,$\oplus$\,paissi & \textsc{ pl tra } \\
\underline{ham}\,$\oplus$\,paissaa & \textsc{ pl ter } \\
\underline{ham}\,$\oplus$\,paika & \textsc{ pl com } \\
\end{tabular}
\end{sideways}
\captionof{table}{Tüüpsõnamall \arabic{mallinumber}\,\vadja{hammõz} ekstraheeritud muutvormimallid.}
\label{tab:tüüpsõnamall-hammõz}

\end{minipage}

 
\vspace{1em}
\noindent Tüüpsõnamall \vadja{hammõz} hõlmab vormisõnastikus 3 lekseemi: \vadja{\underline{ham}mõz, \underline{lam}mõz} ja \vadja{\underline{am}mõz}.
